Minutes et répertoires du notaire François CARTAULT, 10 septembre 1539 - 12 août 1562 (étude XI)
Archives nationales
- Minutes de François CARTAULT, 10 septembre 1539 - 24 mars 1564; MC/ET/XI/1 - MC/ET/XI/22
  - Minutes. 1542, 11 avril - 1543, 18 octobre, 11 avril 1542 - 18 octobre 1543; MC/ET/XI/4; registre. Document détérioré.
    - Marché de construction entre Antoine de La Rivière, marchand, bourgeois de Paris, et Etienne Mennessier, charpentier demeurant à Saint-Marcel. Etienne Mennessier promet de faire des ouvrages tant de maçonnerie que de charpenterie pour la construction d'une maison rue d'Ablon audit Saint-Marcel
      marché; Saint-Marcel (faubourg); La Rivière, Antoine de; Mennessier, Etienne; commerçant; charpentier
    - Marché par Quentin Renouart, maître maçon, demeurant rue Alexandre Langlais (actuelle rue d'Arras), pour des ouvrages de finition à faire en la maison de Robert Rousseau, sise rue Saint-Victor au coin de la rue A. Langlais., 28 septembre 1542; MC/ET/XI/4
      marché; Saint-Victor (rue); Arras (rue d'); Renouart, Quentin; Rousseau, Robert; maçon
    - Marché de menuiserie pour la réalisation d'une table d'autel en la chapelle Saint-Claude de l'église Saint-Etienne-du-Mont., 28 décembre 1542; MC/ET/XI/4
      marché; Saint-Etienne-du-Mont (église)
    - Retable de la chapelle Saint-Claude en l'église Saint-Médard. - Marché par Pierre Thérouenne, menuisier demeurant à Saint-Marcel, rue de Copeaux, envers Guillaume Richer, marchand bonnetier à Saint-Marcel, rue de Lourcine, l'un des maîtres de la confrérie Saint-Claude fondée en l'église Saint-Médard audit faubourg Saint-Marcel (...)., 28 décembre 1542; MC/ET/XI/4
      Documents du Minutier central des notaires de Paris, Histoire de l'art au XVIe siècle (1540-1600) [525 actes], par Catherine Grodecki, tome I, Architecture, vitrerie, menuiserie, tapisserie, jardins, Paris, Archives nationales, 1985, p. 269, notice n° 366 (instrument de recherche imprimé dématérialisé, certaines notices sont plus détaillées dans la version intégrale accessible en ligne par la rubrique 'Autres instruments de recherche', voir contexte dans le Plan d’orientation général - Notaires de Paris, guides thématiques du Minutier).
    - Bail pour 4 ans par Jean Battardin, prêtre bénéficier en l'église Saint-Marcel, procureur de Jacques Spifame, conseiller au Parlement, doyen de l'église et administrateur de l'Hôtel-Dieu de Saint-Marcel, à Jean Lorillon l'aîné, d'un ouvroir en appentis, chambre et petit grenier, au dessus du dortoir de l'Hôtel-Dieu, moyennant 60 s.t. de loyer annuel, à charge de recevoir les pauvres pélerins, leur ouvrir la porte du dortoir, s'occuper de l'entretien du dortoir., 27 février 1543; MC/ET/XI/4
      bail; Battardin, Jean; Spifame, Jacques; Lorillon, Jean l'aîné; prêtre
    - Devis des ouvrages de maçonnerie à faire dans un hôtel ' encomancé à faire ' au coin de la rue Neuve-Saint-Victor (actuelle rue des Boulangers), appartenant à Catherine Lejeune, veuve de Jean Lepont, tailleur de pierres., 17 mars 1543; MC/ET/XI/4
      devis; Neuve-Saint-Victor (rue); Lejeune, Catherine; Lepont, Jean; tailleur de pierre
  - Minutes. 1543, 29 mars - 1544, 12 avril, 29 mars 1543 - 12 avril 1544; MC/ET/XI/5; registre
    - Vente concernant Antoine Chevalier, maître peintre, demeurant rue des Anglais., 23 avril 1543; MC/ET/XI/5
      acte de vente; Anglais (rue des); Chevalier, Antoine; peintre
    - Transport concernant Nicolas Chevalier, peintre, demeurant au faubourg Saint-Victor., 27 avril 1543; MC/ET/XI/5
      cession; Saint-Victor (faubourg); Chevalier, Nicolas; peintre
    - Marché pour la construction d'un corps d'hôtel au collège de Boncourt., 1er mai 1543; MC/ET/XI/5
      Marché entre Louis Mesnier, maître maçon à Paris, rue de Bordelle et Gervais Le Moyne, maçon demeurant près Saint-Landry, d'une part, et Pierre Galland, principal du collège de Boncourt et lecteur ordinaire du roi, d'autre part, pour ériger un corps d'hôtel au dit collège.
      L'édifice aura 4 toises en tous sens; il sera fait de moellons avec trois assises et les coins en pierre de taille, revêtu de plâtre au dedans et crépi au dehors; il comportera autant d'étages qu'il plaira au principal.
      Le travail, fournitures comprises, sera exécuté dans un délai de 3 mois au prix de 40 sols tournois la toise.
      Documents du Minutier central des notaires de Paris, Ronsard et ses amis [288 actes], par Madeleine Jurgens, à partir des dépouillements de Xenia Pamfilova, Paris, Archives nationales, 1985, p. 355, notice n° 218 (instrument de recherche imprimé dématérialisé, certaines notices sont plus détaillées dans la version intégrale accessible en ligne par la rubrique 'Autres instruments de recherche', voir contexte dans le Plan d’orientation général - Notaires de Paris, guides thématiques du Minutier).
      Documents du Minutier central des notaires de Paris, Ronsard et ses amis, par M. Jurgens, à partir des dépouillements de X. Pamfilova, Paris, Archives nationales, 1985, 488 p.
    - Quittance de la somme de 1 écu d'or soleilpar Andry Pilon, tailleur de pierres et imagier, demeurant à Notre-Dame-des-Champs, reste de la somme contenue au brevet d'apprentissage de Jean Regnault., 8 juin 1543; MC/ET/XI/5
      quittance; Notre-Dame-des-Champs (hameau); Pilon, André; Regnault, Jean; tailleur de pierre; dessinateur
    - Marché fait par Pierre Galand, principal du collège de Boncourt, et à présent recteur de l'université de Paris, avec Gabriel Gode, maître menuisier; ce dernier s'engage de faire des croisées et huisseries en un grand corps d'hostel neuf, étant dans les appartenances du collège, le marché est fait moyennant 6l.t. pour chaque croisée, et 20s.t.pour huisserie., 30 juin 1543; MC/ET/XI/5
      Date de création de la notice: 2007
      marché; Boncourt (collège de); Galand, Pierre; Gode, Gabriel; menuisier; directeur d'établissement d'enseignement; enseignant; recteur d'université
    - Marché de croisées pour le collège de Boncourt., 30 juin 1543; MC/ET/XI/5
      Marché aux termes duquel Gabriel Gode, maître menuisier à Saint-Marcel s'engage envers Pierre Galland, principal de Boncourt, recteur en l'université de Paris, à faire cinq croisées de chassis dormant et les croisées et huisseries nécessaires au corps d'hôtel neuf du collège et à les poser avant la Saint-Remi.
      Le travail sera exécuté au prix de 6 livres pour chaque chassis dormant, 3 livres pour chacune des croisées communes, et 20 sols tournois pour chacune des huisseries des chambres.
      Documents du Minutier central des notaires de Paris, Ronsard et ses amis [288 actes], par Madeleine Jurgens, à partir des dépouillements de Xenia Pamfilova, Paris, Archives nationales, 1985, p. 356, notice n° 220 (instrument de recherche imprimé dématérialisé, certaines notices sont plus détaillées dans la version intégrale accessible en ligne par la rubrique 'Autres instruments de recherche', voir contexte dans le Plan d’orientation général - Notaires de Paris, guides thématiques du Minutier).
    - Devis des ouvrages de maçonnerie à faire pour Pierre Dubuisson, avocat en la sénéchaussée de Bourbonnais, logé à Paris à l'hôtel des Maillets, pour édifier un corps d'hôtel place Maubert., 17 juillet 1543; MC/ET/XI/5
      devis; Maubert (place); Dubuisson, Pierre; avocat
    - Devis des ouvrages de maçonnerie à faire dans une maison sise place Maubert au coin de la rue des Noyeres., 30 juillet 1543; MC/ET/XI/5
      devis; Maubert (place); Noyers (rue des)
    - Transaction concernant Christofle Loizon, peintre, demeurant à Saint-Marcel-les-Paris., 5 octobre 1543; MC/ET/XI/5
      accord; Saint-Marcel (faubourg); Loizon, Christofle; peintre
    - Devis et marché des ouvrages de maçonnerie, charpenterie et autres, à faire dans une maison sise en la grande rue Saint-Marcel., 6 février 1544; MC/ET/XI/5
      devis; marché; Saint-Marcel (rue)
  - Minutes. 1544, 14 avril - 1545, 27 mars, 14 avril 1544 - 27 mars 1545; MC/ET/XI/6; registre. Document détérioré.
    - Bail à ferme pour 9 ans par Antoine Caraccioli, abbé de l'église et abbaye de Saint-Victor, à Martin Chevret, prêtre, chantre de la chapelle du roi, des revenus des prébendes vacantes dans les églises collégiales Notre-Dame de Poissy, Notre-Dame de Mantes et Saint-Maheu de Pontoise, moyennant respectivement 30, 50 et 30 livres tournois., 12 mai 1544; MC/ET/XI/6
      bail; Saint-Victor (abbaye); Caraccioli, Antoine; Chevret, Martin; Abbaye de Saint-Victor (Paris); prêtre; chanteur; abbé
    - Promesse de François Reaubon, imagier demeurant rue des Anglais, près la place Maubert, à Louis Salambier le jeune, laboureur et maraîcher à la porte Montmartre, de soigner et guérir Guillemette Quiquière, sa femme, 'de la malladie que on appelle les escroielles ou autre malladie que lad. femme a sur plusieurs parties de son corps, et ce d'huy en deux moys prochainement venant...'., 18 mai 1544; MC/ET/XI/6
      La promesse est faite moyennant 6 écus d'or soleil, dont la moitié sera payée dans un mois, et l'autre dès que la dame sera guérie. Nicolas Milyne, fondeur en sable rue des Canettes, se constitue pleige et caution de François Reaubon et s'engage avec lui à restituer les 6 écus d'or au soleil au cas où la guérison n'interviendrait pas dans le temps dit.
      Documents du Minutier central des notaires de Paris, Histoire de l'art au XVIe siècle (1540-1600) [477 actes], par Catherine Grodecki, tome II, Sculpture, peinture et gravure, broderie, faïence et émaillerie, orfèvrerie et joaillerie, armes et armures, Paris, Archives nationales, 1986, p. 137, notice n° 685 (instrument de recherche imprimé dématérialisé, certaines notices sont plus détaillées dans la version intégrale accessible en ligne par la rubrique 'Autres instruments de recherche', voir contexte dans le Plan d’orientation général - Notaires de Paris, guides thématiques du Minutier).
    - Bail à ferme pour 4 ans à Antoine Conseil, prêtre, demeurant à Survilliers, par Pierre Galland, lecteur ordinaire du roi, principal du collège de Boncourt, curé de l'église paroissiale de Survilliers, diocèse de Senlis, de tous les revenus de cette cure, moyennant 135 l.t. par an, à la charge de recevoir le bailleur 4 fois par an à ses frais., 5 septembre 1544; MC/ET/XI/6
      bail; Survilliers (Val-d'Oise); Conseil, Antoine; Galland, Pierre; lecteur du roi (Ancien Régime); directeur d'établissement d'enseignement; enseignant; curé
    - Acte concernant Pierre Galland, lecteur ordinaire du roi en l'université de Paris, maître principal du collège de Boncourt., 8 octobre 1544; MC/ET/XI/6
      Galland, Pierre; lecteur du roi (Ancien Régime); directeur d'établissement d'enseignement; enseignant
  - Minutes. 1545, 28 mars - 1546, 9 avril, 28 mars 1545 - 9 avril 1546; MC/ET/XI/7; registre. Document détérioré.
    Reliure composée d'une réunion de pièces diverses, sur parchemin, du XVIe siècle, dont le procès-verbal de dépositions de témoins dans une enquête.
    - Donation concernant Geoffroy Gilles, maître peintre, demeurant au carrefour Sainte-Geneviève-du-Mont., 3 août 1545; MC/ET/XI/7
      donation; Sainte-Geneviève (place); Gilles, Geoffroy; peintre
    - Quittance concernant Christofle Loizon, peintre, demeurant à Saint-Marcel-les-Paris., 30 octobre 1545; MC/ET/XI/7
      quittance; Saint-Marcel (faubourg); Loizon, Christofle; peintre
    - Donation concernant Jean Petitfils, peintre, demeurant hors la porte Saint-Victor., 18 novembre 1545; MC/ET/XI/7
      donation; Saint-Victor (porte); Petitfils, Jean; peintre
    - Bail à Nicolas Chevalier, peintre, demeurant hors la porte Saint-Victor., 2 février 1546; MC/ET/XI/7
      bail; Saint-Victor (porte); Chevalier, Nicolas; peintre
    - Bail concernant Nicolas Chevalier, peintre, demeurant hors la porte Saint-Victor, 22 février 1546; MC/ET/XI/7
    - Bail à ferme pour 9 ans par Antoine Caraccioli, abbé de Saint-Victor-les-Paris, au frère Nicole Baudouyn, religieux profès de ladite abbaye et prieur de Bucy-le-Roi, de tous les droits de Champart avec les censives que ledit abbé peut avoir au terroir dudit Bucy-le-Roi, près Artenay en Beauce, y compris la grange assise au prieuré, moyennant 100 livres tournois par an., 21 mars 1546; MC/ET/XI/7
      bail; Bucy-le-Roi (Loiret); Caraccioli, Antoine; Baudouyn, Nicole; Abbaye Saint-Victor (Paris); abbé
  - Minutes. 1548, 3 avril - 1549, 17 avril, 3 avril 1548 - 17 avril 1549; MC/ET/XI/8; registre
    - Collège de Montaigu. Nombreux actes., 1548; MC/ET/XI/8
      Montaigu (collège de); Collège de Montaigu
    - Mise en apprentissage d'Antoine Jarset, serviteur de Lazare de Baïf., 12 avril 1546; MC/ET/XI/8
      Extrait du contenu:
      Venerable et discrette personne Maistre Pierre Couret, prebstre, curé de la Ferté-Bernard, diocese du Mans, demourant au college de Notre-Dame de Paris, dict des Dix-huict, fondé en l'université dud. lieu, confesse avoir mis et baillé en serviteur et apprentilz du jour d'huy jusques à quatre ans après ensuyvans finiz et acompliz Anthoine Jarset, serviteur de noble homme et saige Maistre Lazare de Bayf, conseiller et maistre des requestes ordinaire du roy nostre sire, avec honnorable homme Girard Chassebras, marchant appothicaire et espicier, bourgeoys de Paris, demourant à Paris, place Maubert, à ce present, le prenant et retenant en son serviteur et apprentilz, auquel, pendant led. temps, il promect monstrer et enseigner led. mestier d'apothicaire et espicier et tout ce dont il se mesle et entremect en icelluy, luy querir et livrer ses vivres de boire, menger, feu, lict, hostel et lumière et luy bailler l'entretien de tous ses habillemens et autres necessitez quelzconques bien et honnestement selon son estat.
      Et pour lequel apprentissage led. bailleur promect et gage bailler et payer aud. Chassebras preneur ou au porteur la somme de vingt escuz d'or soleil en ceste maniere assavoir presentement dix escuz d'or soleil que led. preneur a euz et receuz dud. bailleur presens les notaires soubzscriptz en or et monnoye, le tout bon ayant de present cours, dont etc, quictant etc, et les autres dix escuz soleil d'huy à ung an prochain venant.
      A ce present led. apprentilz, aagé de XVIII ans ou environ qui, moyennant les choses dessusd. a eu et a ce present bail pour bien agreable, promect servir sond. maistre aud. mestier et en toutes autres choses licites et honnestes, faire son proffict etc, sans soy desfuyr ne servir ailleurs pendant led. temps, et en cas de desfuycte led. bailleur le promect sercher et querir par la ville et banlieue de Paris et le ramener. Et si le plenist de loyaulté et preudhommye. Promectant etc, obligeant chacun en droict soy et l'un envers l'autre, led. apprentilz corps et biens, renonçant etc.
      Faict et passé l'an mil Vc XLV, le lundi douzeiesme jour d'avril avant Pasques.
      FARDEAU [notaire] CARTAULT [notaire]
      Documents du Minutier central des notaires de Paris, Ronsard et ses amis [288 actes], par Madeleine Jurgens, à partir des dépouillements de Xenia Pamfilova, Paris, Archives nationales, 1985, p. 132, notice n° 39 (instrument de recherche imprimé dématérialisé, certaines notices sont plus détaillées dans la version intégrale accessible en ligne par la rubrique 'Autres instruments de recherche', voir contexte dans le Plan d’orientation général - Notaires de Paris, guides thématiques du Minutier).
    - Bail pour 3 ans par François de Butor, abbé de Chesery, agissant pour Georges de Villiers, écuyer, seigneur de Grimancourt, son beau-frère, à Antoine de Caraccioli, évêque et abbé de Saint-Victor, d'une maison, cour, étables, jardin et appartenances, sis sur les fossés entre la porte Saint-Victor et la rivière de Seine, moyennant 60 l.t. de loyer annuel., 12 janvier 1549; MC/ET/XI/8
      bail; Saint-Victor (porte); Butor, François; Caraccioli, Antoine de; Villiers, Georges de; abbé; évêque
    - Bail par Antoine Fumée, conseiller du roi en Parlement, et consorts, aux frères Deschamps, de la Sergenterie et pressoir de Besle Roy., 28 février 1549; MC/ET/XI/8
      bail; Fumée, Antoine; Deschamps (les frères)
    - Transaction entre Claude, Charles et Pierre de Ronsard au sujet de la seigneurie de Sarceau, suivie de la ratification par Charles et Pierre de la vente de cette seigneurie à Catherine d'Alizon., 13 avril 1549; MC/MI/RS/308
      A la suite:
      1549 (n. st.), 13 avril. Ratification par Charles et Pierre de Ronsard de la vente de la seigneurie de Sarceau à Catherine d'Alizon.
      A tous ceulx qui ces presentes lectres verront, Anthoine du Prat, chevalier, baron de Thiert et de Viteaulx, seigneur de Nantoullet et de Precy, conseiller du roy nostre sire, gentilhomme ordinaire de sa chambre et garde de la prevosté de Paris, salut.
      Scavoir faisons que pardevant Thomas Perier et Françoys Cartault, notaires du roy nostred. seigneur ou Chastellet, furent presens en leurs personnes Messire Claude de Ronssart, chevalier, seigneur de la Possonniere, Maistre Charles de Ronssart, prothonotaire du Sainct-Siege Appostolicque, archediacre de Laval en l'église du Mans, Pierre de Ronssart, escuyer led. Pierre aagé de vingt-cinq ans et plus, ainsi qu'il a affermé par sa foy et serment, lesd. Claude, Charles et Pierre freres, enffans et heritiers chascun pour leurs partz et portions contingentes de deffuntz Messire Loys de Ronssart, en son vyvant chevalier, sieur de la Possonniere, et de dame Jehanne de Chaudrier, jadiz sa femme, leurs pere et mere.
      Lesquelles partyes disoient estre en voye d'entrer en procez sur ce que led. Charles disoit et maintenoit n'avoir eu entierement sa part et portion contingente des succssions de sesd. pere et mere et qu'il avoit esté desçu par le partaige faict entre les partyes le neufiesme jour d'aoust mil Vc XLIIII, par lequel la terre et seigneurie de Cerceau, appartenances et deppandances d'icelle terre et seigneurie de Cerceau a esté delaissée ausd. Charles et Pierre par indiviz aux charges contenuz aud. contract et pour les causes à plain y mentionnez et declairez.
      Et disoit led. Charles qu'il entendoit ce faire relever dud. contract du neufviesme aoust Vc XLIIII tant au moyen que par icelluy contract il avoit esté desu et n'avoit eu entierement ce qui luy pouvoit apartenir à cause de la succession de sond. pere que pour autres causes qu'il entendoit plus à plain desadvouer et remonstrer, et, oultre plus, que lors dud. contract du neufiesme aoust Vc XLIIII sad. mere n'estoit morte, au moyen de quoy led. Charles demandoit sa vraye part et portion contingente des successions de sesd. pere et mere.
      Et led. Pierre pour les mesmes raisons et moyens entendoit semblablement ce faire relever dud. contract du neufiesme aoust Vc XLIIII et demandoit sa part et portion contingente èsd. successions et encores que led. jour neufiesme aoust Vv XLIIII il estoit myneur.
      Et led. Claude soustenoit que par led. contract du IXe aoust Vc XLIIII lesd. Pierre et Charles n'avoient esté aucunement circonvenuz ne desuz et allegoit plusieurs moyens au contraire.
      Sur quoy, les partyes estoient en voye (nt) d'entrer en grande involution de procès, pour auquel procès obvier et pour nourrir paix et amour fraternelle entre eulx, ont lesd. partyes de leurs bons grez, pures, franches, liberalles voluntez, sans aucune force, fraulde, erreur, seduction ne contraincte, eulx sur ce bien advisez, prevenuz, conseillez et deliberez, si comme elles disoient, transiger, accorder et appointer et par ces presentes transigent, accordent et appointent ensemble sur ce que dict est, en la forme et maniere qui s'ensuyt.
      C'est assavoir lesd. Charles et Pierre, et ung chascun d'eulx pour leur regard, ont ratiffié, loué et approuvé et par ces presentent louent et approuvent led. contract du neufiesme aoust Vc XLIIII, lesquelz Charles et Pierre ont promis et par ces presentes promectent garder, tenir et entretenir led. contract du neufiesme aoust VC XLIIII, et en tend (sic) que besoing est et sera lesd. Charles et Pierre ung chascun d'eulx seul et pour le tout, ont quicté, ceddé et transporté, quictent, ceddent et transportent aud. Claude present, stipullant et acceptant pour luy, ses hoirs et ayans cause, tout le droict qui leur pouvoit apartenir èsd. successions de leurd. pere et mere moyennant le contenu oud. contract du IXe aoust XLIIII.
      Et oultre, led. Charles a confessé et confesse par ces presentes que par cy devant depuis led. IXe aoust XLIIII il a vendu aud. Claude la totalité de lad. terre et seigneurie de Serceau, apartenances et deppandances, moyennant le pris et somme de huict mil livres tournoiz que led. Claude a payé tant en l'acquict dud. Charles que argent baillé à icelluy Charles, ainsi que icelluy Charles a confessé et confesse et d'icelle somme de huit mil livres tournoiz en a quité et quite led. Claude, ses hoirs et ayans cause.
      Lesd. Charles et Pierre ont ratiffié et ratiffient par ces presentes lad. vendition, laquelle vendition lesd. Charles et Pierre ont eue et ont pour agreable, l'ont promis et promectent entretenir et garder de point en point, sans jamais par cy après pouvoir y demander ny pretendre aucun droict en icelle terre et seigneurie de Serceau, et, moyennant ce que dessus, led. Claude a promis et promect bailler et paier la somme de mil livres tournoiz pour et en l'acquit dudict Charles à telles personnes ses creanciers que bon semblera aud. Charles, et, de ce, sera tenu et promect led. Claude en bailler aud. Charles, dedans d'huy en six sepmaines prochainement venans, acquit et descharge jusques à la concurrance de lad. somme de mil livres tournoiz, car ainsi a esté tout le contenu cy dessus expressement dict et accordé entre lesd. partyes. Promectant etc, obligeant chascun en droict soy et l'un envers l'aultre lesd. Charles et Pierre, chascun d'eulx seul et pour le tout, renonçant etc.
      Faict tripples, l'an mil Vc XLVIII, le samedi XIIIe jour d'avril avant Pasques.
      PERIER [notaire] CARTAULT [notaire].
      Cote originelle du document:
      MC/ET/XI/8
      Informations concernant le classement et la cotation du document:
      Acte coté en Réserve.
      Documents du Minutier central des notaires de Paris, Ronsard et ses amis [288 actes], par Madeleine Jurgens, à partir des dépouillements de Xenia Pamfilova, Paris, Archives nationales, 1985, p. 77, notice n° 3 (instrument de recherche imprimé dématérialisé, certaines notices sont plus détaillées dans la version intégrale accessible en ligne par la rubrique 'Autres instruments de recherche', voir contexte dans le Plan d’orientation général - Notaires de Paris, guides thématiques du Minutier).
      Autres dépouillement(s):
      Catalogue de la Réserve du Minutier central.
      Mentionné au répertoire des titres de la famille de Ronsard (Bibl. nat., ms. fr. 20 688, fol. 39)
      marché; Galland, Pierre (1510?-1559); Villemale, Michel de
  - Minutes. 1549, 26 avril - 1550, 14 avril, 26 avril 1549 - 14 avril 1550; MC/ET/XI/9; registre
    1549, 26 avril à 1550, 5 avril. - 1550, 8, 13 et 14 avril.
    Répertoire alphabétique par prénoms, dans l'ordre des feuillets, établi en 1569 à la fin.
    - Bail de Simon Garnier, sonneur de cloches à l'église Saint-Etienne-du-Mont., 12 janvier 1550; MC/ET/XI/9
      bail; Garnier, Simon
  - Minutes. 1550, 11 avril - 1551, 27 mars, 11 avril 1550 - 27 mars 1551; MC/ET/XI/10; registre. Document détérioré.
    - Résignation par Antoine de Caraccioli, ?, 4 septembre 1550; MC/ET/XI/10
    - Bail à loyer, vigne, Saint-Marcel (Paris)., 3 janvier 1551; MC/ET/XI/10
      Intervenant 1, en première partie:
      Nom, qualité: (Mme ou Mlle) Dufour, Marthe.
      État civil: veuve.
      Domicile: Saint-Marcel (Paris).
      Relations: veuve de l'intervenant 2.
      Intervenant 2, indirect:
      Nom, qualité: (M.) Collet, Jean.
      État civil: décédé.
      Profession: laboureur, Saint-Marcel (Paris).
      Intervenant 3, en première partie:
      Nom, qualité: (M.) Collet, Francois.